vi: Vùng bảo vệ của đồ bảo hộ: Chỉ lưng; Ngực và lưng; Chỉ ngực; Toàn thân trên (ngực/lưng/hai bên); Khác
it: Area di copertura del protettore: Solo schiena; Torace e schiena; Solo torace; Busto intero (torace/schiena/fianchi); Altro
de: Abdeckungsbereich der Schutzausrüstung: Nur Rücken; Brust und Rücken; Nur Brust; Ganzer Oberkörper (Brust/Rücken/Seiten); Sonstige
pt-PT: Área de cobertura do protetor: Apenas costas; Peito e costas; Apenas peito; Tronco completo (peito/costas/lados); Outra
bg-BG: Зона на покритие на протектора: Само гръб; Гърди и гръб; Само гърди; Цял торс (гърди/гръб/страни); Друго
tr: Koruyucu kapsama alanı: Sadece sırt; Göğüs ve sırt; Sadece göğüs; Tam gövde (göğüs/sırt/yanlar); Diğer
sk-SK: Oblasť pokrytia chrániča: Iba chrbát; Hrudník a chrbát; Iba hrudník; Celý trup (hrudník/chrbát/boky); Iná
pt-BR: Protetor, área de cobertura: Apenas costas; Peito e costas; Apenas peito; Tronco completo (peito/costas/laterais); Outro
fi: Suojan kattama alue: Vain selkä; Rinta ja selkä; Vain rinta; Koko ylävartalo (rinta/selkä/kyljet); Muu
sv: Täckningsområde för skydd: Endast rygg; Bröst och rygg; Endast bröst; Hela överkroppen (bröst/rygg/sidor); Övrigt
da: Dækningsområde for beskytter: Kun ryg; Bryst og ryg; Kun bryst; Fuld overkrop (bryst/ryg/sider); Andet
nb: Dekningsområde for beskyttelse: Kun rygg; Bryst og rygg; Kun bryst; Hel overkropp (bryst/rygg/sider); Annet
nl: Dekkingsgebied beschermer: Alleen rug; Borst en rug; Alleen borst; Volledige romp (borst/rug/zijkanten); Overig
hu: Védelem területe: Csak hát; Mellkas és hát; Csak mellkas; Teljes felsőtest (mellkas/hát/oldal); Egyéb
el: Περιοχή κάλυψης προστατευτικής διάταξης: Μόνο πλάτη; Στήθος και πλάτη; Μόνο στήθος; Ολόκληρος ο κορμός (στήθος/πλάτη/πλευρά); Άλλο
es: Área de cobertura del protector: Solo espalda; Pecho y espalda; Solo pecho; Torso completo (pecho/espalda/costados); Otro
ro-RO: Zonă de acoperire a protecției: Doar spatele; Piept și spate; Doar pieptul; Trunchi complet (piept/spate/laterale); Altele
ko: 보호대 커버 범위: 등 전용; 가슴 및 등; 가슴 전용; 상체 전체(가슴/등/옆구리); 기타
en: Protector coverage area: Back only; Chest and back; Chest only; Full torso (chest/back/sides); Other
sl-SI: Območje pokritosti zaščite: Samo hrbet; Prsi in hrbet; Samo prsi; Celoten trup (prsi/hrbet/boki); Drugo
th: พื้นที่ครอบคลุมของอุปกรณ์ป้องกัน: แผ่นหลังเท่านั้น; หน้าอกและแผ่นหลัง; หน้าอกเท่านั้น; ลำตัวเต็มรูปแบบ (หน้าอก/แผ่นหลัง/ด้านข้าง); อื่นๆ
ja: プロテクターカバレッジエリア: 背面のみ; 胸部と背面; 胸部のみ; フル体幹 (胸部/背面/側面); その他
hr-HR: Područje zaštitne pokrivenosti: Samo leđa; Prsa i leđa; Samo prsa; Cijeli torzo (prsa/leđa/bokovi); Ostalo
fr: Étendue de la protection: Dos uniquement; Torse et dos; Torse uniquement; Torse complet (poitrine/dos/côtés); Autre
cs: Oblast krytí chrániče: Pouze záda; Hrudník a záda; Pouze hrudník; Celý trup (hrudník/záda/boky); Jiné
zh-CN: 护具覆盖区域: 仅背部; 胸部和背部; 仅胸部; 整个躯干（胸部/背部/侧面）; 其他
pl: Obszar pokrycia ochraniacza: Tylko plecy; Klatka piersiowa i plecy; Tylko klatka piersiowa; Cały tułów (klatka piersiowa / plecy / boki); Inne
zh-TW: 護具覆蓋範圍: 僅背部; 胸部與背部; 僅胸部; 全軀幹 (胸部/背部/側邊); 其他
lt-LT: Apsaugos zonos plotas: Tik nugara; Krūtinė ir nugara; Tik krūtinė; Visas liemuo (krūtinė / nugara / šonai); Kita
ru: Зона покрытия защиты: Только спина; Грудь и спина; Только грудь; Весь торс (грудь/спина/бока); Другое